【裁判字號】    99,裁,3186
【裁判日期】    991209
【裁判案由】    營利事業所得稅
【裁判全文】
最  高  行  政  法  院  裁  定
                                      99年度裁字第3186號
聲  請  人  洪石和
訴訟代理人  陳德銘
            蔡富強  律師
            黃麗蓉  律師
上列聲請人因與相對人財政部臺北市國稅局間營利事業所得稅事
件，對於中華民國98年12月17日本院98年度裁字第3197號裁定，
聲請再審，本院裁定如下：
    主  文
再審之聲請駁回。
再審訴訟費用由聲請人負擔。
    理  由
一、按行政訴訟之當事人，對於本院之裁定，聲請再審，經駁回
    後，不得復以同一原因事實，又對駁回再審聲請所為裁定，
    更行聲請再審，本院46年裁字第41號著有判例。
二、本件聲請人前提起行政訴訟，經臺北高等行政法院95年度簡
    字第819號判決駁回，聲請人提起上訴，本院98年度裁字第9
    51號予以裁定駁回後，聲請人聲請再審，經本院98年度裁字
    第3197號裁定駁回在案。茲聲請人復對本院98年度裁字第31
    97號裁定聲請再審，其聲請意旨略以：相對人於計算本件營
    利事業所得額時，違反先前銷貨金額等於進貨金額之認諾，
    乃用推計之銷貨金額，直接乘以同業利潤標準核算認定所得
    額。然依移送之筆錄及扣押物，相對人應可直接算出代辦金
    額，故其就課稅基礎之確實調查與計算，並非不可能。稅捐
    稽徵機關能否就推計銷售金額再以推計方式計算，所涉法律
    問題意義重大，有加以闡釋之必要。並依本院42年判字第16
    號判例意旨，對於有牽連之刑事案件，應以該刑事判決所認
    定之事實為原則，本件所生之刑事案件，已經臺灣高等法院
    92年矚上訴字第2號判決無罪，弟子間統一購買練功服係互
    助代辦並非營利販售，相對人對刑事判決認定之理由恝置不
    理，有違反本院判例。依上開所述，相對人之課稅主體顯有
    錯誤，又以雙重推計方式計算所得，自屬違法課稅，有行政
    訴訟法第273條第1項第1款之再審事由等語。惟查上開理由
    ，業經聲請人於前訴訟程序中提出主張，而為本院所不採。
    聲請人復以同一原因事實對於本院上開裁定，聲請再審，依
    首開判例意旨，為不合法，應予駁回。至聲請意旨指本件業
    經刑事判決無罪確定乙節，則係屬原審事實認定，且經本院
    98年度裁字第951號裁定敘明未涉及原則上法律重要性甚詳
    ，尚與本件聲請再審之理由無涉，附此指明。
三、據上論結，本件聲請為不合法。依行政訴訟法第283條、第
    278條第1項、第104條、民事訴訟法第95條、第78條，裁定
    如主文。
中    華    民    國    99    年    12    月    9     日
                    最高行政法院第一庭
                        審判長法官  鍾  耀  光
                              法官  劉  介  中
                              法官  黃  淑  玲
                              法官  鄭  小  康
                              法官  林  樹  埔

以  上  正  本  證  明  與  原  本  無  異
中    華    民    國    99    年    12    月    10    日
                              書記官  黃  淑  櫻

司法院資訊處製作；財團法人民間司法改革基金會備份。
